sl-SI: Vrsta sprožilca: Klic; Sprednji sprožilec; Vzvod; Zadnji sprožilec; Upravljanje s palcem; Druga
zh-CN: 扳机类型: 旋钮式; 前扳机; 杠杆式; 后扳机; 拇指控制; 其他
nb: Utløsertype: Skive; Frontutløser; Spak; Bakre utløser; Tommelkontroll; Annet
ko: 트리거 유형: 다이얼; 앞쪽 트리거; 레버; 뒤쪽 트리거; 엄지 제어 방식; 기타
pt-BR: Tipo de acionador: Disco giratório; Gatilho frontal; Alavanca; Gatilho traseiro; Controle por polegar; Outro
ru: Тип триггера: Дисковый; Передний спуск; Рычаг; Задний спуск; Управление большим пальцем; Другое
fr: Type de gâchette: Cadran; Gâchette avant; Levier; Gâchette arrière; Commande au pouce; Autre
ja: トリガータイプ: ダイヤル; フロントトリガー; レバー; リアトリガー; 親指コントロール; その他
it: Tipo di grilletto: Manopola; Trigger anteriore; Leva; Trigger posteriore; Controllo del pollice; Altro
th: ประเภทของไก: แบบหมุนปรับ; ไกด้านหน้า; คันโยก; ไกด้านหลัง; ควบคุมด้วยนิ้วหัวแม่มือ; อื่นๆ
el: Τύπος σκανδάλης: Καντράν; Μπροστινό στοιχείο ενεργοποίησης; Μοχλός; Πίσω στοιχείο ενεργοποίησης; Έλεγχος αντίχειρα; Άλλο
bg-BG: Тип задействане: Циферблат; Преден спусък; Лост; Заден спусък; Управление с палец; Друго
da: Udløsertype: Urskive; Forreste udløser; Håndtag; Bagudløser; Tommelfingerkontrol; Andet
zh-TW: 扳機類型: 轉盤; 前置扳機; 槓桿; 後置扳機; 拇指控制; 其他
ro-RO: Tip de declanșator: Cadran; Declanșator frontal; Pârghie; Declanșator posterior; Control cu degetul mare; Altele
lt-LT: Gaiduko tipas: Sukamasis; Priekinis paleidiklis; Svirtis; Galinis paleidiklis; Nykščio valdymas; Kita
fi: Käynnistimen tyyppi: Valitsin; Etukäynnistin; Vipu; Takakäynnistys; Peukalo-ohjaus; Muu
es: Tipo de activador: Marcar; Activador frontal; Palanca; Activador trasero; Control del pulgar; Otros
en: Trigger type: Dial; Front trigger; Lever; Rear trigger; Thumb control; Other
pl: Typ wyzwalacza: Spust obrotowy; Spust przedni; Dźwigniowe; Spust tylny; Sterowanie kciukiem; Inne
vi: Loại cò bấm: Núm xoay; Cò bấm phía trước; Đòn bẩy; Cò bấm phía sau; Điều khiển bằng ngón cái; Khác
nl: Triggertype: Draaiknop; Hendel aan voorzijde; Hendel; Hendel aan achterzijde; Duimbediening; Overig
sv: Typ av utlösare: Vridknapp; Främre utlösare; Spak; Bakre utlösare; Tumkontroll; Annat
pt-PT: Tipo de pneu: Disco; Gatilho frontal; Alavanca; Gatilho traseiro; Controlo por polegar; Outro
de: Auslösertyp: Einstellrad; Frontabzug; Hebel; Hinterer Abzug; Daumensteuerung; Sonstiges
cs: Typ spouště: Kolečko; Přední spoušť; Páka; Zadní spoušť; Ovládání palcem; Jiné
hu: Kioldó típusa: Tárcsa; Első kioldó; Kar; Hátsó kioldó; Hüvelykujj-vezérlés; Egyéb
hr-HR: Vrsta okidača: Okretni; Prednji okidač; Poluga; Stražnji okidač; Kontrola palcem; Ostalo
tr: Tetik tipi: Arama; Ön tetikleyici; Kol; Arka tetikleyici; Başparmak kontrollü; Diğer
sk-SK: Typ spúšťača: Otočný ovládač; Spúšťač vpredu; Páka; Spúšťač vzadu; Ovládanie palcom; Iné